【裁判字號】    92,交聲,1358
【裁判日期】    921219
【裁判案由】    違反道路交通管理處罰條例聲明異議
【裁判全文】
臺灣臺北地方法院交通事件裁定                  九十二年度交聲字第一三五八號
    異  議  人
    即受處分人    甲○○
右列受處分人因違反道路交通管理處罰條例案件，對於交通部公路總局台北區監理所
民國九十二年十月十六日所為之處分（原處分：北監自裁字第裁四０－ＺＧ0000
000號），聲明異議，本院裁定如左。
    主  文
異議駁回。
    理  由
一、按汽車行駛於高速公路或設站管制之道路，而不遵守管制之規定者，處汽車駕駛
    人新臺幣三千元以上六千元以下之罰鍰，業據道路交通管理處罰條例第三十三條
    第一項定有明文；次按汽車駕駛人有違反前述規定者，應依同條例第六十三條第
    一項第一款記違規點數一點。
二、本件異議人即受處分人甲○○於民國九十二年二月一日下午二時零二分許，駕駛
    其所有之車號為六Ｔ－七八一０號自用小客車，在國道三號公路南下一六二點四
    公里處，該處速限為時速一百公里，而以一百二十六公里之時速超速行駛，經國
    道公路警察局第七警察隊執勤員警查獲，乃摯發公警局第ＺＧ0000000號
    舉發違反道路交通管理事件通知單予以逕行舉發，嗣該舉發通知單寄送至「臺北
    縣三重市○○路一二二號」即異議人向公路監理機關申報登記之地址時，因「查
    無此人」之理由而遭退回，國道公路警察局第七警察隊乃依職權對異議人為公示
    公式送達程序，乃依前揭道路交通管理處罰條例第三十三條第一項及裁決時違反
    道路交通管理事件統一裁罰基準及處理細則之規定，裁處受處分人罰鍰六千元並
    依同條例第六十三條第一項第一款記違規點數一點。
三、異議意旨略以：伊從未接獲舉發通知單，伊既不知有罰單，更不可能知悉有公示
四、按當事人變更其送達之處所而不向行政機關陳明，致有應送達之處所不明者，行
    政機關得依職權命為公示送達，行政程序法第七十八條第三項、第一項第一款定
    有明文。又汽車所有人名稱、地址等如有變更，均應向公路監理機關辦理登記，
    如不依規定申報登記者，處汽車所有人九百元以上一千八百元以下罰鍰，亦為道
    路交通安全規則第二十三條第一項、道路交通管理處罰條例第十六條第一項第一
    款所明定。足見汽車所有人之地址如有變更，該所有人有向公路監理機關辦理登
    記之義務，如汽車所有人違反此項義務，不僅應裁處汽車所有人罰鍰，且有應送
    達之處所不明者，行政機關即得依職權命為公示送達，合先敘明。
五、查本件異議人於九十二年二月一日下午二時零二分許，駕駛其所有之車號為六Ｔ
    －七八一０號自用小客車，在國道三號公路南下一六二點四公里處，該處速限為
    時速一百公里，而以一百二十六公里之時速超速行駛之事實，為異議人所不爭執
    ，且有違規採證照片一紙在卷可證，已堪信為真實；次查，異議人原申報登記地
    址即「臺北縣三重市○○路一二二號」，而原舉發機關即國道公路警察局第七警
    察隊亦依該址送達舉發通知單，惟嗣因「查無此人」而遭退件之事實，亦有上開
    舉發通知單交寄大宗掛號函件存根及舉發通知單付郵信封等附卷足按，則揆諸前
    揭法條、說明，原舉發機關自得對異議人為公示送達；再查，國道公路警察局第
    七警察隊嗣以異議人應送達之處所不明，而依上開規定對異議人辦理公示送達公
    告，亦有該局九十二年四月十日公警國七交字第０九二０００二二四八號公告附
    卷可稽，是以本件之舉發通知單已屬合法送達，而異議人雖以前詞置辯，然公示
    合公示送達要件之法定程式，即屬合法，被公示送達人是否已見到該送達內容、
    是否實際收受該應受送達之內容，與公示送達是否發生效力無涉，故異議人前揭
    辯解，並無理由。
六、綜上所述，原處分機關以原舉發機關之送達上開舉發單合法，且異議人之違規事
    實明確，而依道路交通管理處罰條例第三十三條第一項及同條例第六十三條第一
    項第一款之規定，裁處受處分人罰鍰六千元，並記違規點數一點，即無違誤，本
    件異議無理由，自應將其異議駁回。
據上論斷，應依道路交通案件處理辦法第十九條，裁定如主文。
中      華      民      國    九十二    年    十二      月     十九     日
                                    臺灣臺北地方法院交通法庭
                                                法  官  劉煌基
右正本與原本無異。
如不服本裁定應於送達後五日內向本院提出抗告狀。
                                                書記官  林妙穗
中      華      民      國    九十二    年    十二      月     十九     日


司法院資訊處製作；財團法人民間司法改革基金會備份。
